臺灣新北地方法院民事判決
111年度勞訴字第99號
原      告  侯佩妤  
            張雁雲  
            蔡坤城  
            何泳隆  
兼前四人訴
訟代理人    蘇菀婷  
訴訟代理人  葛志強  
被      告  汎得科技紡織股份有限公司
兼法定
代  理  人  周麗瑟  
前二人共同
訴訟代理人  宋明穎  
            蘇士翔  
被      告  吳美仔  
上列當事人間請求請求給付工資等事件，經本院於民國111年10
月26日言詞辯論終結，判決如下：
    主  文
一、被告汎得科技紡織股份有限公司應給付原告庚○○新臺幣191,
    150元，及自民國111年7月16日起至清償日止，按週年利率
    百分之五計算之利息。
二、被告汎得科技紡織股份有限公司應給付原告甲○○新臺幣208,
    050元，及自民國111年7月16日日起至清償日止，按週年利
    率百分之五計算之利息。
三、被告汎得科技紡織股份有限公司應給付原告戊○○新臺幣301,
    300元，及自民國111年7月16日日起至清償日止，按週年利
    率百分之五計算之利息。
四、被告汎得科技紡織股份有限公司應給付原告丁○○新臺幣200,
    500元，及自民國111年7月16日起至清償日止，按週年利率
    百分之五計算之利息。
五、被告汎得科技紡織股份有限公司應給付原告己○○新臺幣13,3
    34元，及自民國111年7月16日起至清償日止，按週年利率百
    分之五計算之利息。
六、原告其餘之訴駁回。　　
七、訴訟費用由被告汎得科技紡織股份有限公司負擔。
八、本判決第一至五項得假執行；但被告汎得科技紡織股份有限
    公司分別以新臺幣191,150、208,050、301,300元、200,500
    、13,334元為原告庚○○、甲○○、戊○○、丁○○、己○○供擔保後
    ，得免為假執行。
九、原告其餘假執行之聲請駁回。
    事實及理由
壹、程序方面：
一、按訴狀送達後，原告不得將原訴變更或追加他訴，但請求基
    礎事實同一、擴張或減縮應受判決事項聲明者，不在此限，
    民事訴訟法第255 條第1 項第2 款、第3 款分別定有明文可
    參。原告起訴原係對被告丙○○及乙○○起訴，請求積欠之薪資
    及資遣費（見本院卷第9、11頁），嗣本件原告於民國111年
    7月12日當庭表示追加被告汎得科技紡織股份有限公司（下
    稱被告汎得公司，見本院卷第66頁），並於同年8月10日當
    庭變更聲明為：⒈被告應連帶給付原告庚○○新臺幣（下同）1
    91,150元，及自起訴狀繕本送達翌日起至清償日止按年息百
    分之五計算之利息。⒉被告應連帶給付原告甲○○208,050元，
    及自起訴狀繕本送達翌日起至清償日止按年息百分之五計算
    之利息。⒊被告應連帶給付原告戊○○301,300元，及自起訴狀
    繕本送達翌日起至清償日止按年息百分之五計算之利息。⒋
    被告應連帶給付原告丁○○200,500元，及自起訴狀繕本送達
    翌日起至清償日止按年息百分之五計算之利息。⒌被告應連
    帶給付原告己○○180,000元，及自起訴狀繕本送達翌日起至
    清償日止按年息百分之五計算之利息（見本院卷第163、164
    頁）。原告訴之變更聲明所依據之事實，與原起訴主張之勞
    動關係基礎事實均屬同一，在證據資料之利用上具有一體性
    ，而僅減縮或擴張應受判決事項之聲明者，依上開說明，均
    不在禁止之列，應予准許，合先敘明。
二、本件被告乙○○未於言詞辯論期日到場，核無民事訴訟法第
    386 條各款所列情形，爰依原告聲請，由其一造辯論而為判
    決。　　
貳、實體方面：　　
一、原告起訴主張： 
（一）原告庚○○於104年5月1日受僱於被告汎得公司，平均月薪
      約50,000元；原告甲○○於104年4月2日受僱於被告公司，
      平均月薪約55,000元；原告戊○○於105年4月1日受僱於被
      告公司，平均月薪約52,000元；原告丁○○於103年1月6日
      受僱於被告公司，平均月薪約50,000元；原告己○○於110
      年3月22日受僱於被告公司，約定月薪60,000元；原告丁○○之最後工作日為109年8月31日，原告庚○○、戊○○、己○○
      、甲○○等人之最後工作日均為110年8月31日。
（二）被告汎得公司自108 年給付薪水開始不穩定，109 年薪水
      開始變得很亂，給付薪資的金額不一、時間也不一，並有
      拖欠薪水的情形，被告汎得公司在108年有對原告每人發
      單子，是被告汎得公司承諾要給原告等人之年終獎金，現
      場有先發給原告等人現金6000元，但是後面承諾要匯款的
      金額都沒有匯款，原告丁○○因以被告汎得公司發薪不正常
      ，故於109年8月31日向被告汎得公司表示終止勞動契約，
      嗣被告汎得公司於110年8月31日告知要結束營業，並資遣
      所有員工，是原告請求被告給付原告積欠年終獎金及資遣
      費等。又原告曾聲請勞資爭議調解，惟被告汎得公司之新
      舊負責人即被告乙○○、丙○○均互踢皮球而調解不成立，原
      告不得已乃提起本訴。
（三）原告等請求被告給付項目及金額如下：
　  1.積欠年終獎金
　　  原告庚○○108年年終獎金為41,150元（計算式：47,150-6,
      000=41,150，見本院卷第167頁）；原告甲○○108年年終獎
      金為43,050元（見本院卷第171頁）；原告戊○○108年年終
      獎金為44,500元（計算式：50,500-6,000＝44,500，見本
      院卷第175頁）；原告丁○○108年年終獎金為50,500元（計
      算式：56,500-6,000＝50,500，見本院卷第181頁）。
　  ⒉資遣費
　　  原告庚○○150,000元（計算式：平均工資50,000×3個月＝15
      0,000）；原告甲○○165,000元（計算式：平均工資55,000
      ×3個月＝165,000）；原告戊○○156,000元（計算式：平均
      工資52,000×3個月＝156,000）；原告丁○○150,000元（計
      算式：平均工資50,000×3個月＝150,000）；原告己○○180,
      000元（計算式：平均工資60,000×3個月＝180,000）。
　  ⒊育嬰津貼
　　  原告戊○○100,800元（計算式：33,600×3個月＝100,80    
     0）。
（三）併聲明：
　　⒈被告應連帶給付原告庚○○191,150元及自起訴狀繕本送達之
      翌日起至清償日止，按週年利率百分之5計算之利息。
  　⒉被告應連帶給付原告甲○○208,050元及自起訴狀繕本送達之
      翌日起至清償日止，按週年利率百分之5計算之利息。
  　⒊被告應連帶給付原告戊○○301,300元及自起訴狀繕本送達之
      翌日起至清償日止，按週年利率百分之5計算之利息。
　　⒋被告應連帶給付原告丁○○200,500元及自起訴狀繕本送達之
      翌日起至清償日止，按週年利率百分之5計算之利息。
　　⒌被告應連帶給付原告己○○180,000元及自起訴狀繕本送達之
      翌日起至清償日止，按週年利率百分之5計算之利息。
　　⒍訴訟費用由被告負擔。
二、被告乙○○經合法通知，未於言詞辯論期日到場，亦未提出書
    狀作何聲明或陳述。
三、被告汎得公司、丙○○則以：原告等之請求是被告乙○○所欠，
    乙○○迄今未提供被告汎得公司相關營運資料與新負責人即被
    告丙○○，原告所述的離職日、或是加退保之部分與承諾給付
    範圍、薪資，皆無從確認，對於原告等人提出的書證，並非
    正式文書，應以匯款存摺為準，並無證據力，又對於訴外人
    昭群公司投保的部分被告汎得公司不清楚等語置辯。併答辯
    聲明：原告之訴及假執行之聲請均駁回，訴訟費用由原告負
    擔。
四、本院得心證之理由：
（一）原告於昭群公司之工作年資是否應與被告汎得公司工作之
      年資合併計算？
    1.按為保障勞工之基本勞動權，加強勞雇關係，促進社會與
      經濟發展，防止雇主以法人之法律上型態規避法規範，遂
      行其不法之目的，於計算勞工退休年資時，非不得將其受
      僱於「現雇主」法人之期間，及其受僱於與「現雇主」法
      人有「實體同一性」之「原雇主」法人之期間合併計算，
      庶符誠實及信用原則。（最高法院100年度台上字第1016
      號判決意旨參照）。事業單位改組或轉讓時，除新舊雇主
      商定留用之勞工外，其餘勞工應依第16條規定期間預告終
      止契約，並應依第17 條規定發給勞工資遣費。其留用勞
      工之工作年資，應由新雇主繼續予以承認，勞基法第20條
      定有明文。
　　2.原告等人主張在離職時才知道原告等人的勞保被轉到昭群
      公司，但一直以來都在被告汎得公司上班，且工作地點本
      來在蘆竹，108年底搬到樹林，一直以來的工作內容都相
      同等語，查原告庚○○於104年5月4日至110年4月29日止，
      由被告汎得公司為原告庚○○辦理勞工保險，再自110年4月
      29日起至110年8月31日由昭群公司為原告辦理勞工保險；
      原告甲○○於104年5月1日至110年7月16日止，由被告汎得
      公司為原告甲○○辦理勞工保險，再自110年7月16日起至11
      0年8月31日由昭群公司為原告辦理勞工保險；原告戊○○於
      105年4月11日至110年7月11日止，由被告汎得公司為原告
      戊○○辦理勞工保險；原告丁○○於103年1月10日至109年10
      月16日止，由被告汎得公司為原告丁○○辦理勞工保險；原
      告己○○於104年5月1日至105年11月9日止，由被告汎得公
      司為原告己○○辦理勞工保險，再自110年3月22日起至110
      年8月31日由昭群公司為原告辦理勞工保險，有勞工保險
      被保險人投保資料表明細可按（見本院限閱卷），昭群公
      司之股東法人代表為被告汎得公司，汎得公司指派代表彭
      珍妮為法人即被告汎得公司之代表並推為昭群公司之董事
      ，有昭群公司股東同意書及公司登記資訊可參，又被告汎
      得公司與昭群公司之經營項目均為紡紗業、織布業、印染
      整理業、成衣業、服飾品製造業
　　　等項目，經營項目幾完全相同等情，有本院調閱之昭群公
      司、被告汎得公司之公司登記資料附證可按（見本院限閱
      卷），汎得公司將原告庚○○、己○○、甲○○等人勞保雖轉到
      昭群公司，惟仍繼續留用原告庚○○等3人於被告汎得公司
      工作，工作地點並未變動，工作內容都相同，中間並未辦
      理離職手續，從而，昭群公司與被告汎得公司具有實體上
      之同一性，原告庚○○等3人之工作年資自應合併計算。
（二）原告之請求，有無理由，論述如下：
　　1.積欠108年年終獎金部分：
　　 ⑴原告庚○○、丁○○、戊○○、甲○○等人主張：被告汎得公司在
       108年有對原告4人每人發單子，內容為被告汎得公司承
       諾要給原告等人之年終獎金，現場有先發給原告等4人現
       金6,000元，但是後面對於承諾要匯款予原告等4人之金
       額都未給付等情，業據原告等4人提出被告汎得公司所出
       具之承諾書4紙為憑（見本院卷第167、171、175、181頁
       ），且原告等4人所提上述承諾書內容型式均相同，且經
       原告等4人均具結證稱上述承諾書是109年過年前被告汎
       得公司承諾要給付108年年終獎金的單，有先給付6千元
       現金，其餘同意欲匯款之獎金均未給付等情互核一致（
       見本院卷第366頁），是原告等4人上述主張，應堪採信
       。
　　 ⑵從而，原告庚○○、甲○○、戊○○、丁○○主張被告汎得公司積
       欠渠等108年之年終獎金分別為41,150、43,050、44,500
       、50,500元，核屬有據，應予准許。
    2.資遣費部分
　   ⑴按勞工適用本條例之退休金制度者，適用本條例後之工作
       年資，於勞動契約依勞動基準法第11條、第13條但書、
       第14條及第20條或職業災害勞工保護法第23條、第24條
       規定終止時，其資遣費由雇主按其工作年資，每滿1 年
       發給2 分之1 個月之平均工資，未滿1 年者，以比例計
       給；最高以發給6 個月平均工資為限，不適用勞動基準
       法第17條之規定，勞工退休金條例第12條第1 項定有明
       文。
　　 ⑵經查，依勞基法第11條第1 款規定，雇主有歇業之情事得
       預告勞工終止勞動契約，本件被告汎得公司業於110 年8
       月31日歇業，是本件被告汎得公司自110 年8 月31日起
       即未提供原告庚○○、戊○○、己○○、甲○○等人任何工作機
       會，當可推知被告汎得公司自歇業時起，即有依勞基法
       第11條第1 款規定，終止兩造間勞動契約之默示意思表
       示，故兩造間之勞動契約應於110 年8 月31日終止，是
       原告庚○○、戊○○、己○○、甲○○依前開規定請求被告給付
       其資遣費，自屬有據。次按雇主不依勞動契約給付工作
       報酬，勞工得不經預告終止契約。勞動基準法第14條第1
        項第5 款定有明文。原告丁○○因以被告汎得公司發薪不
       正常，故於109年8月31日向被告汎得公司表示終止勞動
       契約，應認原告丁○○確有向被告汎得公司為終止勞動契
       約之意思表示，兩造之勞動契約業於該日合法終止，是
       原告丁○○依前開規定請求被告汎得公司給付其資遣費，
       亦屬有據。
　　 ⑶次查，原告庚○○、甲○○、戊○○、丁○○、己○○主張其離職前
       6個月之月薪各為50,000元、60,900元、52,000元、50,0
       00元、60,000元，又其等分別自104年5月1日、104年4月
       2日、105年4月1日、103年1月6日、110年3月22日開始任
       職於被告汎得公司等語，雖為被告汎得公司所否認。然
       工資清冊為被告依勞基法第23條規定應備之文件，依勞
       動事件法第35條規定，勞工請求之事件，雇主就其依法
       令應備置之文書，有提出之義務。而本院前於111 年 7
       月12日言詞辯論期日諭知被告汎得公司14日內陳報原告
       之出勤紀錄及薪資明細，被告汎得公司除於當日言詞辯
       論期日陳稱：乙○○迄今未提供被告汎得公司相關營運資
       料與新負責人即被告丙○○，原告所述的離職日、或是加
       退保之部分與承諾給付範圍、薪資，皆無從確認等語(見
       本院卷第66頁），且迄本案言詞辯論終結之日前，仍未
       陳報原告之出勤紀錄及薪資明細，本院審酌勞動事件法
       第36條第5 項規定之意旨，認原告主張離職前六個月之
       平均工資為如前述應堪採信。又勞基法第30條第5、6項
       規定「雇主應置備勞工出勤紀錄，並保存五年。前項出
       勤紀錄，應逐日記載勞工出勤情形至分鐘為止。勞工向
       雇主申請其出勤紀錄副本或影本時，雇主不得拒絕。」
       ，另勞工退休金條例第21條第2項規定：「雇主應置備僱
       用勞工名冊，其內容包括勞工到職、離職、出勤工作紀
       錄、工資、每月提繳紀錄及相關資料，並保存至勞工離
       職之日起五年止。」，又出勤紀錄內記載之勞工出勤時
       間，推定勞工於該時間內經雇主同意而執行職務，為勞
       動事件法第38條所明定。惟此係因雇主本於其管理勞工
       出勤之權利及所負出勤紀錄之備置義務，對於勞工之工
       作時間具有較強之證明能力。準此，被告汎得公司負有
       保存原告出勤卡之義務，原告主張前述工作時間，為被
       告汎得公司所否認，被告汎得公司復未提出其出勤卡作
       為證明，揆之前開說明，自應認原告之主張之在職時間
       為真正。
　　 ⑷原告庚○○、甲○○、戊○○、丁○○、己○○等人離職前六個月之
       平均工資各為50,000元、60,900元、52,000元、50,000
       元、60,000元，其等分別自104年5月1日、104年4月2日
       、105年4月1日、103年1月6日、110年3月22日開始任職
       於被告汎得公司，原告丁○○之最後工作日為109年8月31
       日，原告庚○○、戊○○、己○○、甲○○等人至110年8月31日
       為最後工作日，依新制資遣基數計算公式：([年+(月+日
       ÷當月份天數)÷12]÷2），原告庚○○、甲○○、戊○○、丁○○
       、己○○等人得請求被告汎得公司給付之資遣費各為158,3
       34、176,459、140,834、166,389、13,334元（計算式：
       月薪×資遣費基數，元以下四捨五入，詳如卷附資遣費試
       算表），原告庚○○、甲○○、戊○○、丁○○僅各請求15萬元
       、16,500元、156,000元、15萬元，基於處分權主義，自
       應允許，至原告己○○請求13,334元，為有理由，逾此部
       分之請求，則乏所據，不應准許。　
　　3.原告戊○○請求育嬰津貼部分：
　　　按被保險人之保險年資合計滿一年以上，子女滿三歲前，
      依性別工作平等法之規定，辦理育嬰留職停薪。育嬰留職
      停薪津貼，以被保險人育嬰留職停薪之當月起前六個月平
      均月投保薪資百分之六十計算，於被保險人育嬰留職停薪
      期間，按月發給津貼，每一子女合計最長發給六個月，投
      保單位違反本法規定，未為其所屬勞工辦理投保手續者，
      按自僱用之日起，至參加保險之前一日或勞工離職日止應
      負擔之保險費金額，處十倍罰鍰。勞工因此所受之損失，
      並應由投保單位依本法規定之給付標準賠償之，就業保險
      法第11條第1項第4款、第19條之2、第38條第1項定有明文
      。查原告戊○○於110年7月12日申請育嬰留職至111年1月12
      日，停薪津貼一個月為33,600元，其中有3個月未領得等
      情，有勞保局110年11月22日保普簡字第000000000000號
      及110年7月27日保普核字第00000000000000號、111年1月
      26日保普生字第11160010970號函各乙份及原告戊○○存摺
      內頁明細乙份等附卷可憑（見本院卷第179、257、265頁
      、第259至261頁），而被告汎得公司於110年10月8日將原
      告戊○○退出勞保，致原告戊○○喪失請領3個月津貼之損害
      ，原告戊○○依據前開規定，請求被告汎得公司賠償100,80
      0元（計算式：33,600元×3＝100,800元），自屬有據，應
      予准許。
（三）對被告乙○○、丙○○請求無理由：
　　1.按我國民法之法人，應採法人實在說，其對外之一切事務
      ，均由其代表人代表為之，代表人代表法人所為之行為，
      即係法人之行為，倘其行為侵害他人之權利，且合於民法
      所定侵權行為之構成要件，法人自應對被害人負侵權行為
      損害賠償責任（最高法院102 年度台上字第1556號判決意
      旨參照）；亦即法人雖得為權利義務之主體，但因其本身
      不能自行活動，必須依靠其代表人或受僱人行使職權或執
      行職務始得為之，故其侵權行為損害賠償責任之成立，係
      於其董事或其他有代表權人，因執行職務所加於他人之損
      害，或法人之受僱人因執行職務，不法侵害他人之權利時
      ，始與各該行為人連帶負賠償之責任，此觀民法第28條、
      第188條第1 項前段之規定自明（最高法院103 年度台上
      字第1979號判決意旨參照）。  
　　2.惟被告係法人，法人雖得為權利義務之主體，但因其本身
      不能自行活動，必須藉由機關之設置，作為其活動之基礎
      ，亦即法人透過其所設置之機關，即得表達意思及實施行
      為。法人之機關，如董事、清算人、重整人，乃居於法人
      代表人之地位，則代表人所為之行為，不論為法律行為、
      事實行為或不法行為，均屬法人之行為，其法律效果直接
      對法人發生。另觀諸民法第28條規定「法人對於其董事或
      其他有代表權之人因執行職務所加於他人之損害，與該行
      為人連帶負賠償責任。」意旨甚明，故法人於其董事或其
      他有代表權之人，因執行職務所加於他人之損害，始負侵
      權行為損害賠償責任。然原告等人僅泛稱：被告汎得公司
      之前後任負責人即被告乙○○、丙○○互踢皮球，請求被告乙○○、丙○○二人連帶負損害賠償云云，卻未主張及舉證係被
      告汎得公司之法定代理人，如何因執行職務致其發生本件
      之損害，是原告等人所陳，顯與前開判決意旨之要件不符
      ，是原告等人請求被告乙○○、丙○○二人與被告汎得公司連
      帶負責云云，依上說明，尚乏所據，無法准予。
（四）基此，原告依兩造間之勞動契約，及勞基法、勞退條例等
      相關規定，自得請求被告汎得公司給付：
    1.原告庚○○191,150元（計算式：41,150＋150,000＝191,150
      ）。
    2.原告甲○○208,050元（計算式：43,050＋165,000＝208,050
      ）。
    3.原告戊○○301,300元（計算式：44,500＋100,800＋156,000＝
      301,300）。
    4.原告丁○○200,500元（計算式：50,500＋150,000＝200,500
      ）。
　　5.原告己○○13,334元。　
（五）末按給付無確定期限者，債務人於債權人得請求給付時，
      經其催告而未為給付，自受催告時起，負遲延責任。其經
      債權人起訴而送達訴狀，或依督促程序送達支付命令，或
      為其他相類之行為者，與催告有同一之效力；遲延之債務
      ，以支付金錢為標的者，債權人得請求依法定利率計算之
      遲延利息，民法第229條第2項、第233條第1項前段分別定
      有明文。又應付利息之債務，其利率未經約定，亦無法律
      可據者，週年利率百分之5，亦為同法第203條所明定。查
      本件起訴狀繕本係於111年7月15月送達被告（見本院卷第
      83頁），是原告併請求自起訴狀繕本送達翌日即111年7月
      16日起至清償日止，按年息百分之5計算之利息，即屬有
      據。
五、從而，原告依兩造間之勞動契約，及勞基法、勞退條例等規
    定，請求被告汎得公司給付：1.原告庚○○191,150元，及自1
    11年7月16日起至清償日止，按年息百分之5計算之利息；2.
    原告甲○○208,050元，及自111年7月16日起至清償日止，按
    年息百分之5計算之利息；3.原告戊○○301,300元，及自111
    年7月16日起至清償日止，按年息百分之5計算之利息；4.原
    告丁○○200,500元，及自111年7月16日起至清償日止，按年
    息百分之5計算之利息，5.原告己○○13,334元，及自111年7
    月16日起至清償日止，按年息百分之5計算之利息，均有理
    由，應予准許，逾此部分之請求，則乏所據，應予駁回。
六、法院就勞工之給付請求，為雇主敗訴之判決，應依職權宣告
    假執行，前項請求，法院應同時宣告雇主得供擔保或將請求
    標的物提存而免假執行，為勞動事件法第44條第1項、第2項
    所明定。本件判決為被告汎得公司即雇主敗訴之給付請求判
    決，依據前開規定，並依職權宣告假執行及免為假執行之宣
    告。至原告敗訴部分，其假執行之聲請，因失所附麗，應併
    予駁回。
七、本案事證已臻明確，兩造其餘主張陳述及所提之證據暨所提
    之攻擊防禦方法，經本院審酌後，認與本案判斷結果無影響
    ，均毋庸再予一一審酌，附此敘明。　　
八、訴訟費用負擔之依據：民事訴訟法第79條。　　　　 　　
中　　華　　民　　國　　111 　年　　11　　月　　9 　　日
                  勞動法庭    法　官　吳幸娥
以上正本係照原本作成。
如對本判決上訴，須於判決送達後20日內向本院提出上訴狀。如
委任律師提起上訴者，應一併繳納上訴審裁判費。
中　　華　　民　　國　　111 　年　　11　　月　　9 　　日
                              書記官　周子鈺